output/dictionaries/Medzuslovjansky_KomboLatinicaKirilica.aff
FLAG long
SFX Fc Y 17
SFX Fc 0 0/xPxE .
SFX Fc о о/xPxBxO .
SFX Fc о а/xPxE .
SFX Fc го жеса/xPxE .
SFX Fc го жесе/xPxE .
SFX Fc о 0 .
SFX Fc го жес/xPxE .
SFX Fc о у/xPxE .
SFX Fc го жеси/xPxE .
SFX Fc о ах/xPxE .
SFX Fc го жесах/xPxE .
SFX Fc о ам/xPxE .
SFX Fc го жесам/xPxE .
SFX Fc 0 м/xPxE .
SFX Fc го жесем/xPxE .
SFX Fc о ами/xPxE .
SFX Fc го жесами/xPxE .

SFX Fd Y 10
SFX Fd 0 0/xPxE .
SFX Fd 0 е/xPxBxO .
SFX Fd ец це/xPxE .
SFX Fd ец ца/xPxE .
SFX Fd ец цев/xPxE .
SFX Fd ец цу/xPxE .
SFX Fd ец цах/xPxE .
SFX Fd ец цам/xPxE .
SFX Fd ец цем/xPxE .
SFX Fd ец цами/xPxE .

SFX Fe Y 11
SFX Fe 0 0/xPxE .
SFX Fe 0 о/xPxBxO .
SFX Fe ек кы/xPxE .
SFX Fe ек ка/xPxE .
SFX Fe ек ков/xPxE .
SFX Fe ек ку/xPxE .
SFX Fe ек ках/xPxE .
SFX Fe ек кам/xPxE .
SFX Fe ек ком/xPxE .
SFX Fe ек ками/xPxE .
SFX Fe ек че/xPxE .

SFX Ff Y 62
SFX Ff ти л .
SFX Ff ти ла .
SFX Ff ти ло .
SFX Ff ти ли .
SFX Ff лати олју .
SFX Ff лати олјем .
SFX Ff лати олјеш .
SFX Ff лати олје .
SFX Ff лати олјемо .
SFX Ff лати олјете .
SFX Ff лати олјут .
SFX Ff ти х .
SFX Ff ти ше .
SFX Ff ти хмо .
SFX Ff ти сте .
SFX Ff ти ху .
SFX Ff лати олј .
SFX Ff лати олјмо .
SFX Ff лати олјте .
SFX Ff лати олјучи .
SFX Ff лати олјучего .
SFX Ff лати олјучему .
SFX Ff лати олјучим .
SFX Ff лати олјучем .
SFX Ff лати олјучих .
SFX Ff лати олјучими .
SFX Ff лати олјуча .
SFX Ff лати олјучу .
SFX Ff лати олјучеј .
SFX Ff лати олјучеју .
SFX Ff лати олјуче .
SFX Ff лати олјемы .
SFX Ff лати олјемого .
SFX Ff лати олјемому .
SFX Ff лати олјемым .
SFX Ff лати олјемом .
SFX Ff лати олјемо .
SFX Ff лати олјема .
SFX Ff лати олјему .
SFX Ff лати олјемој .
SFX Ff лати олјемоју .
SFX Ff лати олјеми .
SFX Ff лати олјеме .
SFX Ff лати олјемых .
SFX Ff лати олјемым .
SFX Ff лати олјемыми .
SFX Ff ти вши .
SFX Ff ти вшего .
SFX Ff ти вшему .
SFX Ff ти вшим .
SFX Ff ти вшем .
SFX Ff ти вших .
SFX Ff ти вшими .
SFX Ff ти вша .
SFX Ff ти вшу .
SFX Ff ти вшеј .
SFX Ff ти вшеју .
SFX Ff ти вше .
SFX Ff и ы .
SFX Ff и а .
SFX Ff и о .
SFX Ff и је .

SFX Fg Y 80
SFX Fg ти л .
SFX Fg ти ла .
SFX Fg ти ло .
SFX Fg ти ли .
SFX Fg скочити у .
SFX Fg скочити ем .
SFX Fg скочити еш .
SFX Fg скочити е .
SFX Fg скочити емо .
SFX Fg скочити ете .
SFX Fg скочити ут .
SFX Fg ти х .
SFX Fg ти ше .
SFX Fg ти хмо .
SFX Fg ти сте .
SFX Fg ти ху .
SFX Fg скочити ј .
SFX Fg скочити јмо .
SFX Fg скочити јте .
SFX Fg скочити јучи .
SFX Fg скочити јучего .
SFX Fg скочити јучему .
SFX Fg скочити јучим .
SFX Fg скочити јучем .
SFX Fg скочити јучих .
SFX Fg скочити јучими .
SFX Fg скочити јуча .
SFX Fg скочити јучу .
SFX Fg скочити јучеј .
SFX Fg скочити јучеју .
SFX Fg скочити јуче .
SFX Fg скочити емы .
SFX Fg скочити емого .
SFX Fg скочити емому .
SFX Fg скочити емым .
SFX Fg скочити емом .
SFX Fg скочити емо .
SFX Fg скочити ема .
SFX Fg скочити ему .
SFX Fg скочити емој .
SFX Fg скочити емоју .
SFX Fg скочити еми .
SFX Fg скочити еме .
SFX Fg скочити емых .
SFX Fg скочити емым .
SFX Fg скочити емыми .
SFX Fg ти вши .
SFX Fg ти вшего .
SFX Fg ти вшему .
SFX Fg ти вшим .
SFX Fg ти вшем .
SFX Fg ти вших .
SFX Fg ти вшими .
SFX Fg ти вша .
SFX Fg ти вшу .
SFX Fg ти вшеј .
SFX Fg ти вшеју .
SFX Fg ти вше .
SFX Fg ити ены .
SFX Fg ити еного .
SFX Fg ити еному .
SFX Fg ити еным .
SFX Fg ити еном .
SFX Fg ити ени .
SFX Fg ити ене .
SFX Fg ити еных .
SFX Fg ити еными .
SFX Fg ити ена .
SFX Fg ити ену .
SFX Fg ити еној .
SFX Fg ити еноју .
SFX Fg ити ено .
SFX Fg ити енје/xPxE .
SFX Fg ити енја/xPxE .
SFX Fg ити енју/xPxE .
SFX Fg ити енјем/xPxE .
SFX Fg ити ениј/xPxE .
SFX Fg ити енјам/xPxE .
SFX Fg ити енјами/xPxE .
SFX Fg ити енјах/xPxE .

SFX Fh Y 80
SFX Fh ти л .
SFX Fh ти ла .
SFX Fh ти ло .
SFX Fh ти ли .
SFX Fh тати чу .
SFX Fh тати чем .
SFX Fh тати чеш .
SFX Fh тати че .
SFX Fh тати чемо .
SFX Fh тати чете .
SFX Fh тати чут .
SFX Fh ти х .
SFX Fh ти ше .
SFX Fh ти хмо .
SFX Fh ти сте .
SFX Fh ти ху .
SFX Fh тати чи .
SFX Fh тати чимо .
SFX Fh тати чите .
SFX Fh тати чучи .
SFX Fh тати чучего .
SFX Fh тати чучему .
SFX Fh тати чучим .
SFX Fh тати чучем .
SFX Fh тати чучих .
SFX Fh тати чучими .
SFX Fh тати чуча .
SFX Fh тати чучу .
SFX Fh тати чучеј .
SFX Fh тати чучеју .
SFX Fh тати чуче .
SFX Fh тати чемы .
SFX Fh тати чемого .
SFX Fh тати чемому .
SFX Fh тати чемым .
SFX Fh тати чемом .
SFX Fh тати чемо .
SFX Fh тати чема .
SFX Fh тати чему .
SFX Fh тати чемој .
SFX Fh тати чемоју .
SFX Fh тати чеми .
SFX Fh тати чеме .
SFX Fh тати чемых .
SFX Fh тати чемым .
SFX Fh тати чемыми .
SFX Fh ти вши .
SFX Fh ти вшего .
SFX Fh ти вшему .
SFX Fh ти вшим .
SFX Fh ти вшем .
SFX Fh ти вших .
SFX Fh ти вшими .
SFX Fh ти вша .
SFX Fh ти вшу .
SFX Fh ти вшеј .
SFX Fh ти вшеју .
SFX Fh ти вше .
SFX Fh ти ны .
SFX Fh ти ного .
SFX Fh ти ному .
SFX Fh ти ным .
SFX Fh ти ном .
SFX Fh ти ни .
SFX Fh ти не .
SFX Fh ти ных .
SFX Fh ти ными .
SFX Fh ти на .
SFX Fh ти ну .
SFX Fh ти ној .
SFX Fh ти ноју .
SFX Fh ти но .
SFX Fh ти нје/xPxE .
SFX Fh ти нја/xPxE .
SFX Fh ти нју/xPxE .
SFX Fh ти нјем/xPxE .
SFX Fh ти ниј/xPxE .
SFX Fh ти нјам/xPxE .
SFX Fh ти нјами/xPxE .
SFX Fh ти нјах/xPxE .

SFX Fi Y 68
SFX Fi ти л .
SFX Fi ти ла .
SFX Fi ти ло .
SFX Fi ти ли .
SFX Fi цати чу .
SFX Fi ати им .
SFX Fi ати иш .
SFX Fi ати и .
SFX Fi ати имо .
SFX Fi ати ите .
SFX Fi ати ет .
SFX Fi ти х .
SFX Fi ти ше .
SFX Fi ти хмо .
SFX Fi ти сте .
SFX Fi ти ху .
SFX Fi ати ечи .
SFX Fi ати еча .
SFX Fi ати ече .
SFX Fi ати имы .
SFX Fi ати имого .
SFX Fi ати имому .
SFX Fi ати имым .
SFX Fi ати имом .
SFX Fi ати имо .
SFX Fi ати има .
SFX Fi ати иму .
SFX Fi ати имој .
SFX Fi ати имоју .
SFX Fi ати ими .
SFX Fi ати име .
SFX Fi ати имых .
SFX Fi ати имым .
SFX Fi ати имыми .
SFX Fi ти вши .
SFX Fi ти вшего .
SFX Fi ти вшему .
SFX Fi ти вшим .
SFX Fi ти вшем .
SFX Fi ти вших .
SFX Fi ти вшими .
SFX Fi ти вша .
SFX Fi ти вшу .
SFX Fi ти вшеј .
SFX Fi ти вшеју .
SFX Fi ти вше .
SFX Fi ти ны .
SFX Fi ти ного .
SFX Fi ти ному .
SFX Fi ти ным .
SFX Fi ти ном .
SFX Fi ти ни .
SFX Fi ти не .
SFX Fi ти ных .
SFX Fi ти ными .
SFX Fi ти на .
SFX Fi ти ну .
SFX Fi ти ној .
SFX Fi ти ноју .
SFX Fi ти но .
SFX Fi ти нје/xPxE .
SFX Fi ти нја/xPxE .
SFX Fi ти нју/xPxE .
SFX Fi ти нјем/xPxE .
SFX Fi ти ниј/xPxE .
SFX Fi ти нјам/xPxE .
SFX Fi ти нјами/xPxE .
SFX Fi ти нјах/xPxE .

SFX Fj Y 71
SFX Fj ти л .
SFX Fj егти гла .
SFX Fj егти гло .
SFX Fj егти гли .
SFX Fj егти гу .
SFX Fj егти жем .
SFX Fj егти жеш .
SFX Fj егти же .
SFX Fj егти жемо .
SFX Fj егти жете .
SFX Fj егти гут .
SFX Fj егти жех .
SFX Fj егти жеше .
SFX Fj егти жехмо .
SFX Fj егти жесте .
SFX Fj егти жеху .
SFX Fj егти жи .
SFX Fj егти жимо .
SFX Fj егти жите .
SFX Fj егти гучи .
SFX Fj егти гучего .
SFX Fj егти гучему .
SFX Fj егти гучим .
SFX Fj егти гучем .
SFX Fj егти гучих .
SFX Fj егти гучими .
SFX Fj егти гуча .
SFX Fj егти гучу .
SFX Fj егти гучеј .
SFX Fj егти гучеју .
SFX Fj егти гуче .
SFX Fj егти жемы .
SFX Fj егти жемого .
SFX Fj егти жемому .
SFX Fj егти жемым .
SFX Fj егти жемом .
SFX Fj егти жемо .
SFX Fj егти жема .
SFX Fj егти жему .
SFX Fj егти жемој .
SFX Fj егти жемоју .
SFX Fj егти жеми .
SFX Fj егти жеме .
SFX Fj егти жемых .
SFX Fj егти жемым .
SFX Fj егти жемыми .
SFX Fj ти ши .
SFX Fj ти ша .
SFX Fj ти ше .
SFX Fj егти жены .
SFX Fj егти женого .
SFX Fj егти женому .
SFX Fj егти женым .
SFX Fj егти женом .
SFX Fj егти жени .
SFX Fj егти жене .
SFX Fj егти женых .
SFX Fj егти жеными .
SFX Fj егти жена .
SFX Fj егти жену .
SFX Fj егти женој .
SFX Fj егти женоју .
SFX Fj егти жено .
SFX Fj егти женје/xPxE .
SFX Fj егти женја/xPxE .
SFX Fj егти женју/xPxE .
SFX Fj егти женјем/xPxE .
SFX Fj егти жениј/xPxE .
SFX Fj егти женјам/xPxE .
SFX Fj егти женјами/xPxE .
SFX Fj егти женјах/xPxE .
